【裁判字號】    89,上易,428
【裁判日期】    890426
【裁判案由】    詐欺
【裁判全文】
臺灣高等法院高雄分院刑事判決                    八十九年度上易字第四二八號
    上  訴  人  甲○○
    即  被  告
右上訴人因詐欺案件，不服臺灣高雄地方法院八十九年度易字第二號中華民國八十九
年一月二十五日第一審判決（起訴案號：臺灣高雄地方法院檢察署八十八年度偵字第
二一二一八號），提起上訴，本院判決如左：
      主  文
上訴駁回。
甲○○緩刑參年。
      事  實
一、甲○○曾於六十六年間因過失致死罪，經臺灣高雄地方法院於六十六年六月二十
    九日判處有期徒刑四月，如易科罰金以銀元九元折算一日；仍不知悔改，明知其
    經濟狀況不佳，已無支付能力，竟仍基於意圖為自己不法所有之概括犯意，先後
    於八十八年六月八日及同年六月十二日，連續二次前往高雄市三民區○○○路五
    六七號十二樓，乙○○所經營之「金海派ＫＴＶ」店內消費，於結帳時，均以未
    帶現款為由要求簽帳，並保證定會前來付款，致乙○○陷於錯誤而同意讓其簽帳
    ，甲○○即簽發面額分別為新臺幣（下同）五千元及一萬六千二百元之本票各一
    紙，以資搪塞，詎上開本票屆期後，甲○○均拒不付款，且避不見面，乙○○始
    知受騙，共計向乙○○詐得二萬一千二百元。
二、案經乙○○訴請臺灣高雄地方法院檢察署檢察官偵查起訴。
    理  由
一、訊據被告甲○○對於在右揭時、地前往「金海派ＫＴＶ」店內消費，並簽發本票
    二紙付款，屆期不獲兌現之事實固不諱言，惟矢口否認有何詐欺取財之犯行，辯
    稱：因伊與朋友綽號「阿林仔」之人前去消費，用完餐後，因老板不讓「阿林仔
    」之人簽帳，「阿林仔」就叫伊代簽，嗣後又帶伊去消費，伊喝醉，朋友均跑光
    ，只留伊一人，身上沒錢，只好簽帳，後來該二紙本票均未兌現，伊並非故意詐
    欺云云。經查：右揭犯罪事實，業據告訴人代理人丙○○於偵查中及本院審理時
    指訴綦詳，復有被告簽發之本票影本二紙附卷足資佐證。被告雖否認有詐欺故意
    ，惟其於偵、審中已供稱：二次都是朋友帶我去的，吃完後他們都跑光了，只留
    下我，我身上沒有帶錢，所以才簽帳等語（見偵查卷第十四頁反面、原審卷八十
    九年一月十一日審判筆錄暨本院八十九年三月二十三日筆錄），是被告既未帶錢
    在身，竟仍與友人前往飲酒消費，事後又讓同行之友人先行離去，只留下無支付
    能力之被告在場，迄今仍不付款，足證其與友人前往消費時，主觀上顯無付款之
    意思甚明。參以被告連續二次前往消費，若無施詐之故意，理應於第二次消費時
    ，表明無支付之能力，請友人分擔或共同付清帳款，豈有仍讓友人均先行離去之
    理？且告訴人如知悉其無付款之能力，當無允諾讓其簽帳消費之可能，是其佯以
    簽發本票並保證定會前往付款，迄今已半年有餘，仍未支付分文，顯有陷告訴人
    於錯誤之情形，亦可認定。被告所辯上開各語，無非事後卸責之詞，不足採信，
    本件事證已明，被告犯行洵堪認定。
二、核被告甲○○所為，係犯刑法第三百三十九條第一項之詐欺取財罪。被告先後二
    次詐欺取財犯行，反覆為之，手法相同，所犯又係同一罪名之罪，顯係基於概括
    之犯意，應依連續犯之規定論以一罪，並依法加重其刑。
三、原審引用刑法第五十六條、第三百三十九條第一項、罰金罰鍰提高標準條例第一
    條前段之規定，並審酌被告貪圖不法利益，二次飲酒消費，均未付帳，所詐金額
    達二萬一千二百元，情節非輕，犯後又飾詞卸責等一切情狀，量處有期徒刑四月
  。其認事用法均無違誤，量刑亦甚允當。上訴人即被告空言上訴，指摘原判決，
    為無理由，應予駁回。惟念被告雖曾於六十六年間因過失致死罪，經臺灣高雄地
    方法院於六十六年六月二十九日判處有期徒刑四月，如易科罰金以銀元九元折算
    一日，有本院被告全國前案紀錄表一紙附卷可按，其雖曾受有期徒刑以上刑之宣
    告，執行完畢後，五年以內未曾受有期徒刑以上刑之宣告，且已與告訴人達成和
    解，賠償全部之金額，復取得告訴人之諒解，告訴人亦當庭向本院表示願原諒被
    告，請求本院網開一面，亦經告訴人於本院審理時到庭陳述明確（見本院八十九
    年四月十二日筆錄），其經此教訓，應知警惕，當無再犯之虞，本院認其所受之
    宣告刑以暫不執行為適當，爰併諭知緩刑三年，以勵自新。
據上論斷，應依刑事訴訟法第三百六十八條、第七十四條第二款，判決如主文。
本案經檢察官張其主到庭執行職務。
中      華      民      國    八十九    年      四      月    二十六    日
                              臺灣高等法院高雄分院刑事第五庭
                                  審判長法官  吳水木
                                        法官  惠光霞
                                法官  陳朱貴
右正本證明與原本無異。
不得上訴。
                                      書記官  洪梅枝
中    華    民    國     八十九     年       四       月    二十八      日
附錄本件論罪條文：
刑法第三百三十九條第一項：
  意圖為自己或第三人不法之所有，以詐術使人將本人或第三人之物交付者，處五年
  以下有期徒刑、拘役或科或併科一千元以下罰金。
                                                                        Ｆ


司法院資訊處製作；財團法人民間司法改革基金會備份。
